【裁判字號】    97,上訴,1502
【裁判日期】    970826
【裁判案由】    偽造文書等
【裁判全文】
臺灣高等法院臺中分院刑事判決        97年度上訴字第1502號
上  訴  人
即  被  告  乙○○
選任辯護人  張秀瑜律師
            陳大俊律師
上  訴  人
即  被  告  丙○○
選任辯護人  林道啟律師
上列上訴人等因偽造文書等案件，不服臺灣彰化地方法院96年度
訴字第1559號中華民國97年3月27日第一審判決（起訴案號：臺
灣彰化地方法院檢察署96年度偵字第4431、4676、6959號），提
起上訴，本院判決如下：
    主  文
上訴駁回。
    事  實
一、乙○○曾因故買贓物罪，經台灣高雄地方法院以88年易字第
    4512號判處有期徒刑1年，緩刑5年，又經台灣高等法院高雄
    分院於90年11月27日，以90年上易字第1669號判決上訴駁回
    確定。因葉清潭與許志銘、葉福全、郭冬成、蘇甲仙共組竊
    車、解體、銷贓集團，於如附表二所示之時間、地點，竊取
    如附表二所示之貨車得手，並由許志銘出面承租坐落在彰化
    縣福興鄉○○街82-7號旁之鐵皮屋，作為贓車解體工廠（該
    五人所犯竊盜部分，葉清潭、許志銘、葉福全業經臺灣彰化
    地方法院以96年度易字第1347號判處罪刑確定，郭冬成、蘇
    甲仙上訴於本院97年度上易字第1141號審理中）。葉清潭為
    求順利銷贓如附表二所示之貨車引擎及前後傳動軸，自95年
    12月初某日起，委託丙○○徵詢乙○○收購渠等所竊得之貨
    車引擎及前後傳動軸之意願，丙○○明知葉清潭欲出售之貨
    車引擎及前後傳動軸均係他人失竊之贓物，竟個別起意，基
    於牙保贓物之犯意，先後於如附表一編號1至9所示之時間，
    前往乙○○所經營，位於彰化縣秀水鄉○○路5號之彰秀貿
    易公司倉庫，介紹乙○○買受如附表一編號1至9所示之貨車
    引擎及前後傳動軸。而乙○○明知丙○○所介紹販賣如附表
    一編號1至9所示之貨車引擎及前後傳動軸，係來路不明之贓
    物，仍以如附表一編號1至9所示之價格，分別透過丙○○向
    葉清潭買受之。由葉清潭指示葉福全、許志銘等人，分別載
    運如附表一所示編號1至9之貨車引擎及前後傳動軸至彰秀貿
    易公司倉庫後，乙○○再分別委由丙○○轉交收購款項予葉
    清潭【丙○○對於附表一編號10、11偽造文書部分未上訴，
    已經確定，附此說明】。
二、乙○○為求順利銷售渠所有之貨車引擎，與某不詳姓名成年
    人共同基於偽造私文書之犯意聯絡，於96年4月12日，在乙
    ○○位於高雄市○○區○○街23號之工廠，委請該不詳姓名
    成年人，以不詳工具，在其所有原來號碼不詳之貨車引擎2
    顆上，在密接之時間，接續偽造分別為號碼「N28058」、「
    EF00000000」之引擎號碼，足以生損害於該貨車引擎之所有
    人、製造廠商及監理機關對車籍管理之正確性（如附表一編
    號12所示）。
三、嗣於(一)96年4月13日上午11時5分許，在乙○○位於高雄市○
    ○區○○街23號之工廠，為警查獲，並扣得偽造後之引擎號
    碼「N28058」、「EF00000000」號引擎2顆。(二)96年4月26日
    上午10時10分許，為警持臺灣彰化地方法院核發之搜索票，
    前往丙○○位於彰化縣埔心鄉○○路○段469號之住處執行搜
    索，扣得其所有供上開偽造引擎號碼所用之手提圓盤電磨機
    、手提電磨機各1台、鐵鎚3支、斜口鉗1支、號碼筒子11支
    、鐵板1塊、鐵刷1支、油漆1罐、研磨頭22支、砂輪片5塊等
    物。
四、案經台中市警察局第五分局移送臺灣彰化地方法院檢察署檢
    察官偵查起訴。
    理  由
一、證據能力方面：
    按被告以外之人（包括證人、鑑定人、告訴人、被害人及共
    同被告等）於審判外之陳述雖不符刑事訴訟法第159條之1至
    之4等四條之規定，而經當事人於審判程序同意作為證據，
    法院審酌該言詞陳述或書面陳述作成時之情況，認為適當者
    ，亦得為證據；當事人、代理人或辯護人於法院調查證據時
    ，知有刑事訴訟法第159條第1項不得為證據之情形，而未於
    言詞辯論終結前聲明異議者，視為有前項之同意，同法第15
    9條之5定有明文。立法意旨在於傳聞證據未經當事人之反對
    詰問予以核實，原則上先予排除。惟若當事人已放棄反對詰
    問權，於審判程序中表明同意該等傳聞證據可作為證據；或
    於言詞辯論終結前未聲明異議，基於尊重當事人對傳聞證據
    之處分權，及證據資料愈豐富，愈有助於真實發見之理念，
    且強化言詞辯論主義，使訴訟程序得以順暢進行，上開傳聞
    證據亦均具有證據能力。本件被告以外之人於警詢、偵查中
    所為之陳述，其性質雖屬傳聞證據，惟被告及辯護人等對於
    該等證人之證據能力，均未於本院言詞辯論終結前，表示異
    議，依上開規定，本件證人等於警詢、偵查中之證言應具有
    證據能力。
二、訊據上訴人即被告（以下稱被告）乙○○、丙○○於本院審
    理中，雖為認罪之陳述，惟被告乙○○及其選任辯護人辯稱
    ：被告乙○○故買贓物之行為，係基於概括犯意，在密切接
    近之一定時間內持續反覆實施之數次行為，依社會通念，客
    觀上應認為符合一個反覆、延續性之行為觀念，於刑法評價
    上，應僅成立包括一罪之集合犯；又若不認為集合犯時，亦
    應以行為人主觀犯意多寡為評價，並非以贓物運送至被告乙
    ○○之彰秀公司之次數為計算，查被告乙○○與葉清潭係透
    過同案被告丙○○牙保購買引擎及前後傳動軸，實際上丙○
    ○第一次與被告乙○○達成買賣引擎及傳動軸共4組，約定
    分次運送，每次運送1組，丙○○事後再至高雄向被告乙○
    ○收取價金，嗣後第二次亦以同一方式買賣3組引擎及傳動
    軸，分三次運送，第三次亦係買賣3組引擎及傳動軸，分二
    次運送，先運1組，之後再運送2組，因此被告乙○○應僅成
    立三個故買贓物罪；被告乙○○再與被害人許中明、吳志祥
    達成民事和解，犯罪後態度良好，請求從輕量刑，並給予緩
    刑之宣告云云。被告丙○○及其選任辯護人辯稱：被告丙○
    ○牙保贓物的部分只有三次，第一次買了4顆，分三次運送
    ，也是分三次交錢；第二次買3顆，分三次運送，也是分三
    次交錢；第三次也是買3顆，分三次運送、分三次交錢。被
    告丙○○主觀上牙保贓物的犯意只有三次而已，構成的犯罪
    行為也是三次云云。經查：
  (一)上開犯罪事實，業據被告乙○○、丙○○於原審審理時均坦
    承不諱。被告乙○○部分，核與證人即共同被告丙○○、許
    志銘、葉清潭、證人即另案被告葉福全等人結證所述相符，
    並有被告葉清潭使用之0000000000號行動電話於96年1月1日
    上午8時41分之通訊監察譯文附卷、上開偽造後之引擎號碼
    「N28058」、「EF00000000」號引擎2顆扣案可證，又上開
    引擎號碼「EF00000000」號之引擎，經鑑驗後發現有變造跡
    象，有內政部警政署刑事警察局96年5月3日刑鑑字第096006
    6317號函在卷可稽（見偵4431卷第102頁），上開引擎號碼
    「N28058」號之引擎，經鑑驗後發現其拓印與原廠引擎號碼
    之拓印不相符，亦有內政部警政署刑事警察局96年6月13日
    刑鑑字第960089502號鑑定書附卷可按（見偵4431卷第146頁
    ），雖上開內政部警政署刑事警察局96年5月3日刑鑑字第09
    60066317號函稱：上開引擎號碼「N28058」號之引擎，經將
    其引擎號碼重現結果，未發現有變造痕跡等語，但其引擎號
    碼之拓印既與原廠引擎號碼之拓印不相符，可見上開「N280
    58」號之引擎號碼亦經偽造，不能以上開內政部警政署刑事
    警察局函稱：重現結果未發現有變造痕跡云云，而為有利被
    告乙○○之認定。被告丙○○部分，核與證人即共同被告許
    志銘、葉清潭結證相符，並有上開之手提圓盤電磨機、手提
    電磨機各1台、鐵鎚3支、斜口鉗1支、號碼筒子11支、鐵板1
    塊、鐵刷1支、油漆1罐、研磨頭22支、砂輪片5塊等物扣案
    可證；足認被告乙○○、丙○○、許志銘、葉清潭之自白與
    事實相符。
  (二)關於被告乙○○各次故買之贓物及價金，依證人即共同被告
    丙○○於偵查中先證稱：有2次14萬元、1次7萬元、6次1、2
    萬元等語；繼稱：大的引擎加前後軸共14萬元、中的引擎加
    前後軸7萬元、小的引擎加前後軸大概1、2萬元等語（見偵
    4431卷第15、94頁）。依證人即共同被告葉清潭於偵查中先
    證稱：引擎加前後軸價錢從10至14萬元不等等語；繼稱：大
    的引擎加前後軸共14萬元、中的引擎加前後軸7萬元、小的
    引擎加前後軸大概1、2萬元等語（見偵4431卷第56、94頁）
    。被告乙○○則稱：（96年1月1日）當天有2台貨車各載1顆
    引擎及前後軸來賣我，是以12萬與9萬元收購這2顆引擎及前
    後軸，其餘每次都只賣1顆引擎及前後軸，金額從3萬元至12
    萬元等語（見偵4431卷第129頁）。證人即被告乙○○於本
    院審理中證稱：購買十顆引擎，丙○○在我公司邀我買的，
    第一次4顆、第二次3顆、第三次3顆。第一次是95年12月的
    時候，我的公司在彰化縣秀水鄉○○路5號，三次都是丙○
    ○來我公司邀我買的。價格是一組3萬元，就是包含引擎及
    前後軸為1組。第三次先運1顆，之後又載2顆引擎，之後載
    的2顆引擎比較大顆、比較漂亮，所以價錢比較高（按為21
    萬元）。價錢先講好，丙○○叫人一次一次載過來，載來的
    人都不一樣的人，一次載1組引擎，最後一次載2組引擎。交
    貨之後丙○○再跟我拿錢，大部分都是到高雄跟我拿錢，如
    果假日的話就來彰化跟我拿錢。就是交完一批的貨收一次錢
    ，也就是第一次交完4組以後收錢，第二次交完3組收錢、第
    三次交完3組收錢。丙○○第一次交給我引擎的時候就說有4
    組引擎要賣給我。第一次4個分四次交付，第二次也是分3次
    交付，第三次是第一次交1組、第二次交2組。第一次（4顆
    ）一次給付12萬元，是四個交付完畢之後我才付錢；第二次
    他3顆交給我之後我才付錢；第三次是分二次給付，第一次
    拿3萬元、第二次拿21萬元等語（見本院卷第81、82頁）。
    被告乙○○、丙○○或證人葉清潭等各次所述之情節，並不
    相同，互核亦非完全一致。然本院綜合被告乙○○、證人丙
    ○○、葉清潭於偵查中所述，並以行竊之人，為圖銷贓，必
    以最短之時間內，以迅速之方法脫手，斷無交由中間之人，
    費時保管或拖延，招致警方查獲之危險，且本件引擎及傳動
    軸體積非小，既係分次竊得，分次載運，又豈能在事先即預
    知有幾組可賣，談妥價錢之理。因此本院應認被告乙○○於
    偵查中供述之情節為可採，即96年1月1日當天係共以21萬元
    之價金購買2顆引擎及前後軸，其餘如附表一編號1至8各次
    ，應係各購買1顆引擎及前後軸，始為合理。被告乙○○、
    丙○○嗣後在本院中所為之供述或證述，係為規避刑法修正
    後，採一罪一罰之結果，均係避重就輕之詞，均不足採。至
    於價金之認定，依罪證有疑利於被告之原則，應以被告自承
    之最低價金3萬元認定為各該次購買之金額。
  (三)綜上所述，被告乙○○、丙○○所辯，均係嗣後避重就輕之
    詞，不足採信，本件事證明確，被告乙○○、丙○○之犯行
    均堪認定。
四、按汽車引擎上之號碼，係表示製造工廠及出廠時期之標誌，
    依刑法第220條規定，以私文書論，且偽刻引擎號碼，足以
    生損害於公路主管機關之管理及製造廠商之信譽，自應論以
    刑法第210條之偽造私文書罪，最高法院63年度第4次刑庭庭
    推總會議著有決議。核被告乙○○如附表一編號1至9之所為
    ，係犯刑法第349條第2項之故買贓物罪；如附表一編號12之
    所為，係犯同法210條、第220條第1項之偽造私文書罪。被
    告丙○○如附表一編號1至9所為，係犯刑法第349條第2項之
    牙保贓物罪。被告丙○○附表一編號10部分，於偽造引擎號
    碼後，係販賣於知情之被告乙○○，並未主張偽造之私文書
    作為真正之私文書，難認係達於行使之階段，起訴書認其已
    達行使之階段，顯係誤認。被告乙○○就附表一編號12部分
    ，於密接之時間、地點，接續偽造2顆引擎之號碼，顯係基
    於單一犯罪決意之接續實施，為接續犯。附表一編號12部分
    ，被告乙○○與不詳姓名成年人間，互有犯意聯絡及行為分
    擔，為共同正犯。被告乙○○如附表一編號1至9之九次故買
    贓物犯行，時間已有間隔，顯係基於各別犯意為之，另與附
    表一編號12所示偽造私文書犯行，犯意各別，行為互異，應
    予分論併罰。被告丙○○如附表一編號1至9之九次牙保贓物
    犯行，時間已有間隔，顯係基於各別犯意為之，應予分論併
    罰。經查中華民國九十六年罪犯減刑條例，於民國96年7月4
    日經總統令公布，於96年7月16日施行，被告等犯罪之時間
    ，係在96年4月24日以前，且所犯之罪符合該條例所規定得
    予減刑之情形，應依該條例諭知其宣告刑及減得之刑。被告
    乙○○曾因故買贓物罪，經台灣高雄地方法院以88年易字第
    4512號判處有期徒刑1年，緩刑5年，經台灣高等法院高雄分
    院於90年11月27日，以90年上易字第16 69號判決上訴駁回
    確定，有臺灣高等法院被告前案紀錄表在卷可按。原審審酌
    被告乙○○已曾因故買贓物犯行經判處罪刑及宣告緩刑，仍
    不知體會緩刑寬典、從中記取教訓而悔改，反而再有本件同
    類犯行，及被告等均正值壯年，竟均不思循正當途徑獲取財
    物，反因一時貪念，增加銷贓管道、降低被害人尋回失物之
    機會、及其犯罪之目的、手段、被害人所受損害，犯罪後被
    告丙○○坦承犯行，被告乙○○原否認犯行、嗣坦承偽造私
    文書犯行，再於原審完成證人詰問後始坦承故買贓物犯行，
    被告乙○○、丙○○並已與附表二編號1至5、7、8、10所示
    之被害人達成民事上和解（各有和解書在卷）之犯罪後態度
    等一切情狀，援引刑事訴訟法第299條第1項前段，刑法第28
    條、第349條第2項、第216條、第210 條、第220條第1項、
    第47條第1項、第51條第5款，刑法施行法第1條之1，中華民
    國96年罪犯減刑條例第2條第1項第3款、第7條、第9條，分
    別量處如附表所示之刑及減得之刑，及諭知被告乙○○定應
    執行有期徒刑二年六月；被告丙○○就與偽造文書部分定應
    執行有期徒刑一年十月，認事用法均無不合，量刑亦屬妥適
    ，應予維持。按上訴人所提出之上訴理由非屬具體者，則由
    第二審法院以上訴不合法律上之程式，判決駁回。而所謂具
    體理由，必係依據卷內既有訴訟資料或提出新事證，指摘或
    表明第一審判決有何採證認事、用法或量刑等足以影響判決
    本旨之不當或違法，而構成應予撤銷之具體事由，始克當之
    。如僅泛言原判決認定事實錯誤、量刑失之過重或輕縱，而
    未依上揭意旨指出具體事由，或形式上雖已指出具體事由，
    然該事由縱使屬實，亦不足以認為原判決有何不當或違法者
    ，皆難謂係具體理由，俾與第二審上訴制度旨在請求第二審
    法院撤銷、變更第一審不當或違法之判決，以實現個案救濟
    之立法目的相契合，並節制濫行上訴。又上訴書狀未敘述具
    體理由者，其上訴即屬於同法第362條前段所定「上訴不合
    法律上之程式」之情形，第二審法院自應依同法第367條之
    規定，以判決駁回之 (最高法院97年度台上字第892號判決
    意旨可資參照)。被告乙○○對於偽造文書部分，上訴理由
    中並未具體指摘原判決有何違法不當，或其他足以撤銷或變
    更原判決之具體理由，此部分之上訴，應依刑事訴訟法第刑
    事訴訟法第367條前段予以駁回。至於被告等就贓物部分上
    訴，雖稱僅有三次故買或牙保贓物云云，惟均不足以動搖原
    判決之基礎；另被告乙○○雖稱已與其他部分被害人達成民
    事和解，請求從輕量刑，並給予緩刑之宣告云云，然本院審
    酌被告乙○○在前因犯贓物罪受緩刑之宣告，其仍不知悔改
    ，一再犯罪，且事後又飾詞狡辯，避重就輕，實難再予縱容
    ，雖其後有與被害人達成民事和解，本院認仍應維持原審判
    決之量刑，始符合社會公義，並無從輕量刑之必要，更無給
    予緩刑宣告之餘地，以杜僥倖之門，亦無理由。綜上所述，
    本件被告等之上訴，均無理由，應予駁回。
據上論結，應依刑事訴訟法第367條前段、第368條，判決如主文
。
本案經檢察官甲○○到庭執行職務。
中    華    民    國    97    年    8     月    26    日
            刑事刑十一庭  審判長法  官  陳  朱  貴
                                法  官  何  志  通
                                法  官  郭  同  奇
上列正本證明與原本無異。
乙○○偽造文書部分得上訴。
其他不得上訴。
如不服本判決應於收受送達後十日內向本院提出上訴狀，其未敘
述上訴之理由者並得於提起上訴後十日內向本院補提理由書（均
須按他造當事人之人數附繕本）。
                                書記官  康  孝  慈
中    華    民    國    97    年    8    月    27    日
附表一：
┌──┬───┬───┬────┬────────────┬──────┐
│編號│犯罪時│犯罪  │參與犯  │犯罪方法                │論罪科刑    │
│    │間    │地點  │行之人  │                        │            │
├──┼───┼───┼────┼────────────┼──────┤
│ 1  │95年12│彰化縣│(1)丙○○│(1)丙○○明知葉清潭販售之│(1)丙○○牙保│
│    │月1日 │秀水鄉│(2)乙○○│  貨車引擎及前後傳動軸1 │  贓物，處有│
│    │後數日│花秀路│        │  組，係竊得之贓物，仍居│  期徒刑陸月│
│    │      │5號之 │        │  中介紹葉清潭販賣給張福│  ，減為有期│
│    │      │彰秀貿│        │  本。                  │  徒刑參月。│
│    │      │易公司│        │(2)乙○○明知丙○○介紹販│(2)乙○○故買│
│    │      │倉庫  │        │  售之貨車引擎及前後傳動│  贓物，處有│
│    │      │      │        │  軸1組，係來路不明之贓 │  期徒刑拾月│
│    │      │      │        │  物，仍以3萬元之價格， │  ，減為有期│
│    │      │      │        │  向葉清潭買受之。      │  徒刑伍月。│
├──┼───┼───┼────┼────────────┼──────┤
│ 2  │95年12│彰化縣│(1)丙○○│(1)丙○○明知葉清潭販售之│(1)丙○○牙保│
│    │月4日 │秀水鄉│(2)乙○○│  貨車引擎及前後傳動軸1 │  贓物，處有│
│    │後數日│花秀路│        │  組，係竊得之贓物，仍居│  期徒刑陸月│
│    │      │5號之 │        │  中介紹葉清潭販賣給張福│  ，減為有期│
│    │      │彰秀貿│        │  本。                  │  徒刑參月。│
│    │      │易公司│        │(2)乙○○明知丙○○介紹販│(2)乙○○故買│
│    │      │倉庫  │        │  售之貨車引擎及前後傳動│  贓物，處有│
│    │      │      │        │  軸1組，係來路不明之贓 │  期徒刑拾月│
│    │      │      │        │  物，仍以3萬元之價格， │  ，減為有期│
│    │      │      │        │  向葉清潭買受之。      │  徒刑伍月。│
├──┼───┼───┼────┼────────────┼──────┤
│ 3  │95年12│彰化縣│(1)丙○○│(1)丙○○明知葉清潭販售之│(1)丙○○牙保│
│    │月7日 │秀水鄉│(2)乙○○│  貨車引擎及前後傳動軸1 │  贓物，處有│
│    │後數日│花秀路│        │  組，係竊得之贓物，仍居│  期徒刑陸月│
│    │      │5號之 │        │  中介紹葉清潭販賣給張福│  ，減為有期│
│    │      │彰秀貿│        │  本。                  │  徒刑參月。│
│    │      │易公司│        │(2)乙○○明知丙○○介紹販│(2)乙○○故買│
│    │      │倉庫  │        │  售之貨車引擎及前後傳動│  贓物，處有│
│    │      │      │        │  軸1組，係來路不明之贓 │  期徒刑拾月│
│    │      │      │        │  物，仍以3萬元之價格， │  ，減為有期│
│    │      │      │        │  向葉清潭買受之。      │  徒刑伍月。│
├──┼───┼───┼────┼────────────┼──────┤
│ 4  │95年12│彰化縣│(1)丙○○│(1)丙○○明知葉清潭販售之│(1)丙○○牙保│
│    │月8日 │秀水鄉│(2)乙○○│  貨車引擎及前後傳動軸1 │  贓物，處有│
│    │後數日│花秀路│        │  組，係竊得之贓物，仍居│  期徒刑陸月│
│    │      │5號之 │        │  中介紹葉清潭販賣給張福│  ，減為有期│
│    │      │彰秀貿│        │  本。                  │  徒刑參月。│
│    │      │易公司│        │(2)乙○○明知丙○○介紹販│(2)乙○○故買│
│    │      │倉庫  │        │  售之貨車引擎及前後傳動│  贓物，處有│
│    │      │      │        │  軸1組，係來路不明之贓 │  期徒刑拾月│
│    │      │      │        │  物，仍以3萬元之價格， │  ，減為有期│
│    │      │      │        │  向葉清潭買受之。      │  徒刑伍月。│
├──┼───┼───┼────┼────────────┼──────┤
│ 5  │95年12│彰化縣│(1)丙○○│(1)丙○○明知葉清潭販售之│(1)丙○○牙保│
│    │月14日│秀水鄉│(2)乙○○│  貨車引擎及前後傳動軸1 │  贓物，處有│
│    │後數日│花秀路│        │  組，係竊得之贓物，仍居│  期徒刑陸月│
│    │      │5號之 │        │  中介紹葉清潭販賣給張福│  ，減為有期│
│    │      │彰秀貿│        │  本。                  │  徒刑參月。│
│    │      │易公司│        │(2)乙○○明知丙○○介紹販│(2)乙○○故買│
│    │      │倉庫  │        │  售之貨車引擎及前後傳動│  贓物，處有│
│    │      │      │        │  軸1組，係來路不明之贓 │  期徒刑拾月│
│    │      │      │        │  物，仍以3萬元之價格， │  ，減為有期│
│    │      │      │        │  向葉清潭買受之。      │  徒刑伍月。│
├──┼───┼───┼────┼────────────┼──────┤
│ 6  │95年12│彰化縣│(1)丙○○│(1)丙○○明知葉清潭販售之│(1)丙○○牙保│
│    │月17日│秀水鄉│(2)乙○○│  貨車引擎及前後傳動軸1 │  贓物，處有│
│    │後數日│花秀路│        │  組，係竊得之贓物，仍居│  期徒刑陸月│
│    │      │5號之 │        │  中介紹葉清潭販賣給張福│  ，減為有期│
│    │      │彰秀貿│        │  本。                  │  徒刑參月。│
│    │      │易公司│        │(2)乙○○明知丙○○介紹販│(2)乙○○故買│
│    │      │倉庫  │        │  售之貨車引擎及前後傳動│  贓物，處有│
│    │      │      │        │  軸1 組，係來路不明之贓│  期徒刑拾月│
│    │      │      │        │  物，仍以3萬元之價格， │  ，減為有期│
│    │      │      │        │  向葉清潭買受之。      │  徒刑伍月。│
├──┼───┼───┼────┼────────────┼──────┤
│ 7  │95年12│彰化縣│(1)丙○○│(1)丙○○明知葉清潭販售之│(1)丙○○牙保│
│    │月18日│秀水鄉│(2)乙○○│  貨車引擎及前後傳動軸1 │  贓物，處有│
│    │後數日│花秀路│        │  組，係竊得之贓物，仍居│  期徒刑陸月│
│    │      │5號之 │        │  中介紹葉清潭販賣給張福│  ，減為有期│
│    │      │彰秀貿│        │  本。                  │  徒刑參月。│
│    │      │易公司│        │(2)乙○○明知丙○○介紹販│(2)乙○○故買│
│    │      │倉庫  │        │  售之貨車引擎及前後傳動│  贓物，處有│
│    │      │      │        │  軸1 組，係來路不明之贓│  期徒刑拾月│
│    │      │      │        │  物，仍以3萬元之價格， │  ，減為有期│
│    │      │      │        │  向葉清潭買受之。      │  徒刑伍月。│
├──┼───┼───┼────┼────────────┼──────┤
│ 8  │95年12│彰化縣│(1)丙○○│(1)丙○○明知葉清潭販售之│(1)丙○○牙保│
│    │月24日│秀水鄉│(2)乙○○│  貨車引擎及前後傳動軸1 │  贓物，處有│
│    │後數日│花秀路│        │  組，係竊得之贓物，仍居│  期徒刑陸月│
│    │      │5號之 │        │  中介紹葉清潭販賣給張福│  ，減為有期│
│    │      │彰秀貿│        │  本。                  │  徒刑參月。│
│    │      │易公司│        │(2)乙○○明知丙○○介紹販│(2)乙○○故買│
│    │      │倉庫  │        │  售之貨車引擎及前後傳動│  贓物，處有│
│    │      │      │        │  軸1 組，係來路不明之贓│  期徒刑拾月│
│    │      │      │        │  物，仍以3萬元之價格， │  ，減為有期│
│    │      │      │        │  向葉清潭買受之。      │  徒刑伍月。│
├──┼───┼───┼────┼────────────┼──────┤
│ 9  │96年1 │彰化縣│(1)丙○○│(1)丙○○明知葉清潭販售之│(1)丙○○牙保│
│    │月1日 │秀水鄉│(2)乙○○│  貨車引擎及前後傳動軸2 │  贓物，處有│
│    │上午  │花秀路│        │  組，係竊得之贓物，仍居│  期徒刑陸月│
│    │      │5號之 │        │  中介紹葉清潭販賣給張福│  ，減為有期│
│    │      │彰秀貿│        │  本。                  │  徒刑參月。│
│    │      │易公司│        │(2)乙○○明知丙○○介紹販│(2)乙○○故買│
│    │      │倉庫  │        │  售之貨車引擎及前後傳動│  贓物，處有│
│    │      │      │        │  軸2 組，係來路不明之贓│  期徒刑壹年│
│    │      │      │        │  物，仍以21萬元之價格，│  ，減為有期│
│    │      │      │        │  向葉清潭買受之。      │  徒刑陸月。│
├──┼───┼───┼────┼────────────┼──────┤
│ 10 │95年12│彰化縣│葉清潭、│由葉清潭以1500元之代價，│丙○○共同偽│
│    │月間某│福興鄉│丙○○共│委託丙○○，以丙○○所有│造私文書，足│
│    │日    │麥厝街│同基於偽│之扣案手提圓盤電磨機、手│以生損害於公│
│    │      │82-7號│造私文書│提電磨機各1台、鐵鎚3支、│眾及他人，處│
│    │      │旁之鐵│之犯意聯│斜口鉗1支、號碼筒子11支 │有期徒刑拾月│
│    │      │皮屋  │絡      │、鐵板1塊、鐵刷1支、油漆│，減為有期徒│
│    │      │      │        │1罐、研磨頭22支、砂輪片5│刑伍月。扣案│
│    │      │      │        │塊等物，在如附表二所示之│手提圓盤電磨│
│    │      │      │        │其中1顆貨車引擎上，偽造 │機、手提電磨│
│    │      │      │        │號碼不詳之引擎號碼，完成│機各壹台、鐵│
│    │      │      │        │後販賣給知情之乙○○。  │鎚參支、斜口│
│    │      │      │        │                        │鉗壹支、號碼│
│    │      │      │        │                        │筒子拾壹支、│
│    │      │      │        │                        │鐵板壹塊、鐵│
│    │      │      │        │                        │刷壹支、油漆│
│    │      │      │        │                        │壹罐、研磨頭│
│    │      │      │        │                        │貳拾貳支、砂│
│    │      │      │        │                        │輪片伍塊，均│
│    │      │      │        │                        │沒收。      │
├──┼───┼───┼────┼────────────┼──────┤
│ 11 │95年12│彰化縣│許志銘、│由許志銘以1500元之代價，│丙○○共同行│
│    │月間某│福興鄉│丙○○共│委託丙○○，以丙○○所有│使偽造私文書│
│    │日    │麥厝街│同基於行│之扣案手提圓盤電磨機、手│，足以生損害│
│    │      │82-7號│使偽造私│提電磨機各1台、鐵鎚3支、│於公眾及他人│
│    │      │旁之鐵│文書之犯│斜口鉗1支、號碼筒子11支 │，處有期徒刑│
│    │      │皮屋  │意聯絡  │、鐵板1塊、鐵刷1支、油漆│拾月，減為有│
│    │      │      │        │1罐、研磨頭22支、砂輪片5│期徒刑伍月。│
│    │      │      │        │塊等物，在原號碼不詳之1 │扣案手提圓盤│
│    │      │      │        │顆貨車引擎上，偽造號碼不│電磨機、手提│
│    │      │      │        │詳之引擎號碼，完成後販賣│電磨機各壹台│
│    │      │      │        │給不知情之不詳姓名人。  │、鐵鎚參支、│
│    │      │      │        │                        │斜口鉗壹支、│
│    │      │      │        │                        │號碼筒子拾壹│
│    │      │      │        │                        │支、鐵板壹塊│
│    │      │      │        │                        │、鐵刷壹支、│
│    │      │      │        │                        │油漆壹罐、研│
│    │      │      │        │                        │磨頭貳拾貳支│
│    │      │      │        │                        │、砂輪片伍塊│
│    │      │      │        │                        │，均沒收。  │
├──┼───┼───┼────┼────────────┼──────┤
│ 12 │96年4 │高雄市│乙○○、│由乙○○委託不詳姓名成年│乙○○共同偽│
│    │月12日│左營區│不詳姓名│人，以不詳工具，將其所有│造私文書，足│
│    │      │太華街│成年人共│原來號碼不詳之貨車引擎2 │以生損害於公│
│    │      │23號工│同基於偽│顆上，接續偽造分別為號碼│眾及他人，處│
│    │      │廠    │造私文書│「N28058」、「EF00000000│有期徒刑壹年│
│    │      │      │之犯意聯│」之引擎號碼。          │，減為有期徒│
│    │      │      │絡      │                        │刑陸月。    │
└──┴───┴───┴────┴────────────┴──────┘
附表二：
┌──┬────┬──────┬────────────────┬───┐
│編號│竊取車輛│失竊時間    │失竊地點                        │被害人│
├──┼────┼──────┼────────────────┼───┤
│ 1  │913-HG號│95年12月1日 │彰化縣溪湖鎮○○路旁            │施文生│
│    │大貨車  │凌晨某時    │                                │      │
├──┼────┼──────┼────────────────┼───┤
│ 2  │GX-M11號│95年12月4日 │台中縣大甲鎮○○路與水源路口    │蔡進祥│
│    │大貨車  │凌晨某時    │                                │      │
├──┼────┼──────┼────────────────┼───┤
│ 3  │990-HG號│95年12月7日 │彰化縣溪湖鎮○○路28號對面空地  │王雪香│
│    │大貨車  │凌晨1時許   │                                │      │
├──┼────┼──────┼────────────────┼───┤
│ 4  │532-RG號│95年12月8日 │台中縣神岡鄉○○路851巷45號對面 │劉川中│
│    │大貨車  │凌晨某時    │空地                            │      │
├──┼────┼──────┼────────────────┼───┤
│ 5  │893-GJ號│95年12月14日│台中市○○路與松竹路口          │王石山│
│    │大貨車  │凌晨1時許   │                                │      │
├──┼────┼──────┼────────────────┼───┤
│ 6  │080-SG號│95年12月17日│彰化縣伸港鄉○○路與嘉二路口附近│許中明│
│    │大貨車  │凌晨某時    │                                │      │
├──┼────┼──────┼────────────────┼───┤
│ 7  │6G-297號│95年12月18日│彰化縣和美鎮○○路33號之平安宮旁│陳明煙│
│    │大貨車  │凌晨某時    │                                │      │
├──┼────┼──────┼────────────────┼───┤
│ 8  │SW-832號│95年12月24日│台中縣大甲鎮○○路53-42號旁     │張耀華│
│    │大貨車  │凌晨1時許   │                                │      │
├──┼────┼──────┼────────────────┼───┤
│ 9  │525-RD號│95年12月29日│桃園縣桃園市○○○街102號旁停車 │吳志祥│
│    │大貨車  │凌晨某時    │場                              │      │
├──┼────┼──────┼────────────────┼───┤
│10  │9K-853號│95年12月31日│台中縣豐原市○○路○段321號前    │張清安│
│    │大貨車  │凌晨某時    │                                │      │
└──┴────┴──────┴────────────────┴───┘


司法院資訊處製作；財團法人民間司法改革基金會備份。
